【裁判字號】    88,訴,1383
【裁判日期】    890721
【裁判案由】    偽造文書等
【裁判全文】
臺灣桃園地方法院刑事判決                        八十八年度訴字第一三八三號
    公  訴  人    臺灣桃園地方法院檢察署檢察官
    被      告    乙○○
右列被告因偽造文書等案件，經檢察官提起公訴（八十八年度偵字第一四八一０號）
，本院判決如左：
    主  文
乙○○共同行使偽造私文書，足以生損害於他人，處有期徒刑捌月。
宋煌山身分證上「乙○○」之照片壹張、汽車出租約定切結書上所偽造「宋煌山」之
署押伍枚（簽名貳枚、指印參枚），均沒收。
    事  實
一、乙○○前於民國八十一年間因違反麻醉藥品管理條例案件，經本院判處有期徒刑
    五年五月確定，並於八十三年十月二十日假釋出獄，假釋縮刑期滿日期為八十七
    年二月二十八日。在假釋期間，竟不思悔改，明知自稱「楊洪光」、綽號「小宇
    」之不詳姓名年籍成年男子所持有宋煌山遺失之身分證，係屬於來路不明之贓物
    ，竟基於與「楊洪光」共同變造他人國民身分證件之犯意聯絡，於八十六年五月
    間某日，在桃園市某處提供自己之相片交付給「楊洪光」，再由「楊洪光」將之
    貼在前開宋煌山之身分證上，加以變造之，並於八十六年五月間某日，在桃園市
    ○○路某處予以收受。復於八十六年五月十九日十五時二十五分，基於與「楊洪
    光」、及其弟甲○○（未據起訴）共同行使變造國民身分證及行使偽造私文書之
    犯意聯絡及行為分擔，由乙○○夥同其弟甲○○一起至桃園縣桃園市○○路○段
    八四號丙○○所經營之汽車商行，向丙○○承租車號ＡＡ─八三四九號自小客車
    ，由甲○○擔任連帶保證人，並提供機車一部為擔保，乙○○持則前揭變造國民
    身份證，以宋煌山名義偽造「宋煌山」之簽名一枚、指印二枚，及在該汽車出租
    約定切結書上所附之空白商業本票上偽造「宋煌山」之簽名、指印各一枚後（商
    業本票未記載發票日、到期日，尚未完成發票行為），而共同偽造汽車出租約定
    切結書之私文書後，並交付予丙○○行使之，丙○○始將該該車行所有車號ＡＡ
    ─八三四九號之自用小客車交付乙○○使用，足生損害於宋煌山及丙○○。嗣乙○○再交付四千元、一千元、九千元等三次之租金，改以口頭續約後，因將該承
    租之自小客車交付「楊洪光」使用發生車禍，送至平鎮市某汽車修理場修理，因
    久未前往付款領車，迄八十六年九月底，經該車輛保養廠通知丙○○領回車輛，
    丙○○始悉上情。
二、案經丙○○訴請臺灣桃園地方法院檢察署檢察官偵查起訴。
    理  由
一、訊據被告乙○○對右揭事實均坦承不諱，核與被害人宋煌山、丙○○指述情節相
    符，此外，並有變造之宋煌山身分證影本、汽車出租約定切結書各一紙附卷可稽
    ，本件事證已臻明確，被告犯行洵堪認定。
二、核被告乙○○所為，係犯刑法第三百四十九條第一項之收受贓物罪、及第二百十
    六條、第二百十二條之行使變造特種文書罪、第二百十六條、第二百十條之行使
    偽造私文書罪。被告與「楊洪光」、甲○○就行使變造特種文書罪及行使偽造私
    文書罪間有犯意聯絡及行為分擔，均為共同正犯。其偽造「宋煌山」署押之行為
    為偽造私文書之階段行為，及變造特種文書、偽造私文書之低度行為，均為行使
    之高度行為所吸收，均不另論罪。又被告所犯上開三罪間有方法結果之牽連犯關
    係，應從一重之行使偽造私文書罪處斷。查被告於八十一年間因違反麻醉藥品管
    理條例案件，經本院判處有期徒刑五年五月確定，並於八十三年十月二十日假釋
    出獄，假釋縮刑期滿日期為八十七年二月二十八日，尚在假釋期間即再犯本案，
    此有台灣桃園地方法院檢察署刑案資料查註紀錄表附卷可稽，爰審酌被告品行、
    犯罪之動機、目的、手段、所生之危害及犯罪後之態度尚佳等一切情狀，量處如
    主文所示之刑。
三、宋煌山身分證上「乙○○」之照片一張，為被告所有且供犯罪所用之物，雖未扣
    案，但無法證明已滅失，應依刑法第三十八條第一項第二款規定宣告沒收。另買
    賣契約書上所偽造「宋煌山」簽名二枚、指印三枚之署押，併依刑法第二百十九
    條宣告沒收。
四、甲○○部分未據起訴，本院無法審理，宜由檢察官另行偵查起訴。
據上論斷，應依刑事訴訟法第二百九十九條第一項前段，刑法第二十八條、第五十五
條、第二百十六條、第二百十條、第二百十二條、第三百四十九條第一項、第三十八
條第一項第二款、第二百十九條，罰金罰鍰提高標準條例第一條前段，判決如主文。
本案經檢察官呂理銘到庭執行職務。
中      華      民      國    八十九    年      七      月    二十一    日
                                      臺灣桃園地方法院刑事第二庭
                                          法  官 曾  正  耀
右正本證明與原本無異。
如不服本判決，應於判決送達後十日內向本院提出上訴狀( 應附繕本 )，上訴於
臺灣高等法院。
                                          書記官 蘇     萱
中        華        民        國   八十九   年   七   月    二十一    日
附論罪科刑依據之法條：
刑法第二百十條
偽造、變造私文書，足以生損害於公眾或他人者，處五年以下有期徒刑。
刑法第二百十二條
偽造、變造護照、旅券、免許證、特許證及關於品行、能力、服務或其他相類之證書
、介紹書，足以生損害於公眾或他人者，處一年以下有期徒刑，拘役或三百元以下罰
金。
刑法第二百十六條
行使第二百十條至第二百十五條之文書者，依偽造、變造文書或登載不實事項或使登
載不實事項之規定處斷。
刑法第三百四十九條第一項
收受贓物者，處三年以下有期徒刑、拘役或五百元以下罰金。


司法院資訊處製作；財團法人民間司法改革基金會備份。
